【裁判字號】    95,交上易,508
【裁判日期】    950608
【裁判案由】    過失致死等
【裁判全文】
臺灣高等法院臺中分院刑事判決       95年度交上易字第508號
上  訴  人  臺灣苗栗地方法院檢察署檢察官
被      告  丙○○
上列上訴人因被告過失致死等案件，不服臺灣苗栗地方法院94年
度交訴字第57號，中華民國95年1月27日第一審判決（起訴案號
：臺灣苗栗地方法院檢察署94年度偵字第1654、5007號），提起
上訴，本院判決如下：
    主  文
原判決關於過失致死暨定應執行刑部分撤銷。
丙○○因過失致人於死，累犯，處有期徒刑壹年肆月。
其他上訴駁回。
撤銷改判及上訴駁回部分所處有期徒刑，應執行有期徒刑壹年柒
月。
    事  實
一、丙○○曾於民國94年1月間因竊盜案件，經臺灣苗栗地方法
    院判處有期徒刑確定，甫於94年4月30日縮短刑期執行完畢
    出監。詎丙○○猶不知悔改，於94年11月24日12時30分許起
    至13時止，在苗栗縣苑裡鎮火車站與友人飲用約2杯高粱酒
    後，已不能安全駕駛動力交通工具，應注意不得駕駛，其於
    同日13時10分許，見吳坤所有放置於苗栗縣苑裡鎮○○○路
    火車站前計程車招呼站停車格內，車牌號碼5P-030號之計程
    車鑰匙未取下，竟意圖為自己不法之所有，進入車內啟動車
    輛後竊取之（竊盜部分業經判處有期徒刑七月確定），得手
    後右轉往東方向加速疾駛，然因酒精作用影響意識不清，又
    急欲離去，致疏未注意車前狀況，因而失控衝撞前方由朱嫦
    娥所騎乘車牌號碼RL5-185號輕型機車，致朱嫦娥人車倒地
    ，因之受有頭部外傷、胸腹部挫淤傷合併肋骨骨折及骨盆多
    發性骨折、腦挫傷昏迷、氣血胸及腹內血腫之傷害，經送醫
    急救仍因傷勢過重，於94年11月25日上午10時25分許，休克
    死亡。另經到場處理員警，對丙○○為酒精濃度測試，測得
    呼氣酒精濃度達每公升0.71毫克，始悉上情。
二、案經臺灣苗栗地方法院檢察署檢察官自動檢舉及苗栗縣警察
    局通霄分局報告偵查起訴。
    理  由
一、訊據被告丙○○對於上揭事實，已坦承不諱，核與被害人家
    屬乙○○指述、證人吳坤之證述情節相符，並有酒精濃度測
    試表、贓物認領保管單、道路交通事故調查報告表一、二暨
    道路交通事故現場圖、現場照片5張附卷足憑，而被害人朱
    嫦娥確係因本件車禍不治死亡，並經檢察官督同檢驗員相驗
    屬實，有勘驗筆錄、相驗屍體證明書、法醫驗斷書、照片、
    光田綜合醫院病歷等在卷可稽。而被告喝酒後，其經酒精測
    試，測得呼氣酒精濃度達每公升0.71毫克，已超過安全標準
    ，已達不能安全駕駛動力交通工具之程度，應注意不得駕駛
    ，且依當時路況良好，並無不能注意之情形，被告復未注意
    車前狀況，以致肇禍，自難辭過失之咎，其過失行為，與被
    害人死亡之結果間，有相當因果關係，本件事證明確，應依
    法論科。
二、核被告丙○○所為，係犯刑法第185條之3不能安全駕駛罪、
    第276條第1項之過失致死罪。被告所犯上開二罪，構成要件
    互殊，故意、過失之罪責不同，應予分論併罰。又其前范事
    實欄所示之罪，受有期徒刑之執行完畢，有臺灣高等法院被
    告前案紀錄表在卷可稽，其於執行完畢後5年內，再犯本件
    有期徒刑以上刑之罪，為累犯，均應依法加重其刑。又被告
    酒醉駕車，因而致人死亡，依法應負刑事責任，就過失致死
    部分，應依道路交通管理處罰條例第86條第1項加重其刑。
    原審以被告罪證明確，予以論罪科刑，固非無見，惟查原判
    決就過失致死部分，疏未依據道路交通管理處罰條例第86條
    第1項加重其刑，尚有未合，即屬無可維持，既經檢察官上
    訴，應由本院將此部分撤銷改判。爰就過失致死部分，審酌
    被告之素行，其過失程度、犯罪所生損害、犯後坦承犯行，
    尚未與被害人達成民事和解等一切情狀，量處如主文第二項
    所示之刑。至於被告所犯不能安全駕駛部分，原判決依據刑
    法第185條之3、第47條，審酌被告犯罪之一切情狀，量處有
    期徒刑四月，認事用法均無不合，量刑亦屬妥適，檢察官此
    部分之上訴，並無理由，應予駁回。原判決所定應執行刑部
    分，因一部分罪刑撤銷改判，而失所依據，亦併予撤銷，並
    就上訴駁回（公共危險）部分所處有期徒刑四月及撤銷改判
    （過失致死）部分所處有期徒刑一年四月，定其應執行之刑
    。
三、至於原判決關於被告竊盜部分（經原審判處有期徒刑七月）
    ，並不在上訴範圍，業經二審蒞庭檢察官陳明，是該部分已
    先確定，附此敘明。
據上論結，應依刑事訴訟法第368條、第369條第1項前段、第364
條、第299條第1項前段，道路交通管理處罰條例第86條第1項，
刑法第276條第1項、第47條、第51條第5款，罰金罰鍰提高標準
條例第1條前段，判決如主文。
本案經檢察官甲○○到庭執行職務。
中    華    民    國    95    年    6     月    8     日
               刑事第五庭  審判長法  官  袁  從  楨
                                 法  官  姚  勳  昌
                                 法  官  郭  同  奇
上列正本證明與原本無異。
不得上訴。
                                 書記官  康  孝  慈
中    華    民    國    95    年    6     月    9     日
附錄論罪科刑法條
刑法第185條之3
服用毒品、麻醉藥品、酒類或其他相類之物，不能安全駕駛動力
交通工具而駕駛者，處1年以下有期徒刑、拘役或3萬元以下罰金
。
刑法第276條
因過失致人於死者，處2年以下有期徒刑、拘役或2千元以下罰金
。
從事業務之人，因業務上之過失犯前項之罪者，處5年以下有期
徒刑或拘役，得併科3千元以下罰金。
                                                      Ｆ


司法院資訊處製作；財團法人民間司法改革基金會備份。
